臺灣臺南地方法院刑事判決　　　　　 100年度交簡上字第54號
上　訴　人
即　被　告　姜郁成
選任辯護人　池美佳律師
　　　　　　莊美貴律師
上列上訴人因被告公共危險案件，不服中華民國100年3月21日本
院100年度交簡字第591號第一審判決（聲請簡易判決處刑案號：
100年度偵字第2025號）提起上訴，本院管轄之第二審合議庭判
決如下：
    主  文
原判決撤銷。
姜郁成服用酒類，不能安全駕駛動力交通工具而駕駛，處有期徒
刑伍月，如易科罰金，以新臺幣壹仟元折算壹日。
    事  實
一、姜郁成前於民國90年間二次因服用酒類駕駛之公共危險案件
    ，經本院各判處拘役45日、有期徒刑2月。94年間，再因服
    用酒類駕駛之公共危險案件，經判處有期徒刑六月，於94年
    6月7日入監服刑，嗣於94年7月25日易科罰金執行完畢（不
    構成累犯）。其明知酒後駕車易生危險，於民國99年11月18
    日晚間10時許，在臺南市學甲區某友人住處，飲用啤酒後，
    已達不能安全駕駛動力交通工具之程度，仍於翌（19）日凌
    晨2時許，駕駛車牌號碼S6-8042號自用小客車，嗣於同日凌
    晨2時20分許，行經臺南市○○區○○路31之1號前時，不慎
    撞及停放於路旁之車牌號碼613-FM營業大客車，姜郁成並因
    而受有傷害，經送新樓醫院急救，並於同日上午9時44分許
    經抽血檢測血液酒精濃度為82MG/DL（換算呼氣酒精濃度為
    每公升0.41毫克），始查獲上情。
二、案經臺南市政府警察局麻豆分局報請臺灣臺南地方法院檢察
    署檢察官偵查後聲請簡易判決處刑。
    理  由
一、按被告以外之人於審判外之言詞或書面陳述，除法律有規定
    者外，不得作為證據，刑事訴訟法第159條固定有明文，惟
    被告以外之人於審判外之陳述，雖不符同法第159條之1至之
    4規定，而經當事人於審判程序同意作為證據，法院審酌該
    言詞陳述或書面陳述作成時之情況，認為適當者，亦得為證
    據；又當事人、代理人或辯護人於法院調查證據時，知有第
    159條第1項不得為證據之情形，而未於言詞辯論終結前聲明
    異議者，視為有前項之同意，同法第159條之5亦定有明文。
    查本判決所引用證據，其中屬傳聞證據部分，檢察官、被告
    知該等證據資料為傳聞證據，惟迄本院言詞辯論終結前均未
    聲明異議，應視為同意為本案之證據，本院審酌該等證據資
    料之取得或作成，並無不當或違法之情形，認以之為本案之
    證據為適當，故應認有證據能力。
二、前揭犯罪事實，業據被告於本院審理時坦承不諱，並有臺南
    市政府警察局麻豆分局交通事故處理小組道路交通事故當事
    人酒精測定紀錄表、刑法第185條之3案件測試觀察紀錄表、
    臺南市政府警察局舉發違反道路交通管理事件通知單各一紙
    在卷可稽。按刑法第185條之3係抽象危險犯之規定，並不以
    發生具體危險為必要，故所謂「不能安全駕駛交通動力工具
    」之認定標準，參酌德國、美國之認定標準，對於酒精濃度
    呼氣已達每公升0.55毫克或血液濃度0.11％以上，因其肇事
    率為一般人之10倍以上，應認為其已達「不能安全駕駛」之
    標準；至於上揭數值以下之行為，如輔以其他客觀事實得作
    為「不能安全駕駛」之判斷，亦可認定其已符合「不能安全
    駕駛」之標準。本件被告因事故受傷後，經新樓醫院抽血檢
    驗血液酒精濃度為82MG/DL（換算其呼氣酒精濃度為每公升
    0.41毫克），雖未超過前開標準，然從被告於駕駛中撞及停
    放於路旁之車牌號碼613-FM營業大客車，身體因此受有傷害
    ，並經送新樓醫院急救，益徵被告當時確因服用酒類而未能
    安全駕駛甚明。本件事證明確，被告犯行洵堪認定，自應依
    法論科。
三、核被告所為，係犯刑法第185條之3服用酒類致不能安全駕駛
    動力交通工具而駕駛罪。原審以被告犯行明確，依法論罪科
    刑，原非無見。惟按受徒刑之執行完畢，或一部之執行而赦
    免後，五年以內故意再犯有期徒刑以上之罪者，為累犯，加
    重本刑至二分之一，刑法第47條定有明文。查被告於96年間
    ，因公共危險案件，經本院判處有期徒刑6月，於94年6月7
    日入監服刑，並於94年7月25日易科罰金執行完畢，有台灣
    高等法院被告前案紀錄表附卷可參，其於99年11月18日再犯
    本案，已逾5年時間，自不構成累犯，原判決於理由中認被
    告本件犯行構成累犯並加重其刑，即有未當。是本件上訴人
    即被告以原審未審酌伊已與被害人和解，且家中有罹患糖尿
    病之老母待扶養、照料，指摘原審量刑過重而上訴，雖無理
    由，本院仍應將原判決撤銷，依法改判。
四、爰審酌被告前於90年間二次因服用酒類駕駛之公共危險案件
    經本院判處罪刑並執行完畢。94年間，復因服用酒類駕駛之
    公共危險案件，經判處有期徒刑6月，先於94年6月7日入監
    服刑，嗣於94年7月25日易科罰金執行完畢，有卷附臺灣高
    等法院被告前案紀錄表可證，則被告因同類公共危險罪，經
    判決確定並執行完畢，對酒後駕車之危險性，自有相當之認
    識，其復自承擔任急診室醫師，處理因酒駕而受傷之例子不
    勝枚舉，對於酒後不能駕車，更有超越一般常人之體驗，然
    被告既漠視自己及公眾安危，再為本件犯行，顯見其不思悔
    改，自制力亦顯有不佳，是其所為自應受有相當程度之刑事
    非難，始可達其效，併審酌被告犯罪後坦承犯行等一切情狀
    ，量處如主文所示之刑，並諭知易科罰金之折算標準，以資
    懲儆。
五、末按，緩刑之宣告與否，係屬實體法上賦予法院得為自由裁
    量之事項，法院行使此項職權時，除應審查被告是否符合緩
    刑之法定要件外，尚應受比例原則與平等原則等一般法律原
    則之支配，以期達成客觀上之適當性、相當性與必要性之價
    值要求。查本件被告雖符合緩刑之法定要件，然被前3次因
    酒後駕車公共危險案件經法院判處罪刑，已如前述，其明知
    酒後駕車之危險性，仍再犯本案，明顯視政府長期宣導不要
    酒後駕車之政令於無物，若予以緩刑，將使被告心存僥倖之
    念，則該條文立法目的將不達，自不足收儆醒之效，而認不
    宜宣告緩刑，附此敘明。
據上論斷，應依刑事訴訟法第455條之1第1項、第3項、第369條
第1項前段、第364條、第299條第1項前段，刑法第185條之3、第
41條第1項前段，刑法施行法第1條之1，判決如主文。
本案經檢察官宋文宏到庭執行職務。
中    華    民    國   100    年    7     月    14    日
                  刑事第三庭    審判長法  官  朱中和
                                      法  官  陳威龍
                                      法  官  黃堯讚
以上正本證明與原本無異。
不得上訴。
                                      書記官  許雅華
中    華    民    國   100    年    7     月    15    日
附錄本案論罪科刑法條：
中華民國刑法第185條之3
服用毒品、麻醉藥品、酒類或其他相類之物，不能安全駕駛動力
交通工具而駕駛者，處 1 年以下有期徒刑、拘役或科或併科 15
萬元以下罰金。